【裁判字號】    95,簡上,30
【裁判日期】    970630
【裁判案由】    偽造文書等
【裁判全文】
臺灣板橋地方法院刑事判決              95年度簡上字第30號
公  訴  人  臺灣板橋地方法院檢察署檢察官
被      告  甲○○
            丁○○
共      同
選任辯護人  史馨律師
            郭哲華律師
上列上訴人因被告等偽造文書等案件，不服本院民國94年12月19
日94年度簡字第4468號第一審判決（聲請簡易判決處刑案號：93
年度偵字第12609號），提起上訴，本院管轄第二審之合議庭改
適用通常程序審理，並自為第一審判決如下：
    主  文
原判決撤銷。
甲○○、丁○○共同行使變造私文書，足以生損害於他人，各處
有期徒刑壹年捌月；又共同為他人處理事務，意圖為第三人不法
之利益，而為違背其任務之行為，致生損害於本人之財產，各處
有期徒刑陸月，各減為有期徒刑參月。各應執行有期徒刑壹年拾
月。
    事  實
一、甲○○為址設臺北縣中和市○○街418 巷20弄10之1 號2 樓
    怡速必得股份有限公司（下稱怡速必得公司）之董事兼總經
    理，其妻丁○○則為該公司董事長，二人均實際負責處理怡
    速必得公司對外相關事務，而怡速必得公司為美國公司GROU
    P-A AUTOSPORTS INC. （下稱GROUP-A 公司）在臺之協力公
    司，負責代該公司處理採購、生產改裝汽車零件等相關產品
    事務，依約並應將在臺所購得或生產之產品直接出口至美國
    交予GROUP-A 公司。自民國88年5 月起，甲○○、丁○○代
    表怡速必得公司與GROUP-A 公司協議每月固定以美金4,500
    元為報酬，辦理上開採購、生產事宜，惟怡速必得公司在臺
    採購產品所先代墊之款項，應以下游廠商之原始報價為準，
    另向GROUP-A 公司報價請款。詎甲○○、丁○○竟為下列犯
    行：
(一)、渠等共同基於意圖為怡速必得公司不法所有之概括犯意聯絡
    ，於上開協議後，趁在臺向千乘工業有限公司（下稱千乘公
    司）、泰元公司、翰達實業有限公司（下稱翰達公司）、陽
    旻企業股份有限公司（下稱陽旻公司）、漢昇油封實業有限
    公司（下稱漢昇公司）採購牙管、鋁製上蓋、防傾桿、排氣
    管、消音管、彈簧、油封等改裝汽車零件產品之機會，連續
    以低價高報之方式，向GROUP-A 公司虛報渠等向前開公司之
    原始進貨價格，致使GROUP-A 公司陷入錯誤，匯入渠等報價
    之金額予怡速必得公司，以此方式詐領不法差價，茲分述如
    下：
１、向千乘公司採購牙管（ZZ1-HiLow Kit） 等產品部分，渠等
    向GROUP-A 公司虛報之採購價格、實際採購成本及詐得之金
    額，均詳如附表一所載，合計詐領新臺幣（下同）6,522,83
    7.6 元。
２、向泰元公司採購防傾桿等產品部分，渠等向GROUP-A 公司虛
    報之採購價格、實際採購成本及詐得之金額，均詳如附表二
    所載，合計詐領92,150元。
３、向翰達公司採購排氣管、消音管等產品部分，渠等向GROUP-
    A 公司虛報之採購價格、實際採購成本及詐得之金額，均詳
    如附表三所載，合計詐領323,250 元。
４、向陽旻公司採購彈簧等產品部分，渠等為遂其低價高報之目
    的，共同擅自在90年8 月22日陽旻公司報價單內變造原記載
    之單價金額後，持向GROUP-A 公司請款而行使之，足以生損
    害於陽旻公司報價及GROUP-A 公司付款之正確性（變造之單
    價明細詳如附表四之一），且渠等向GROUP-A 公司虛報之採
    購價格、實際採購成本及詐得之金額，均詳如附表四所載，
    合計詐領1,337,881 元。
５、向漢昇公司採購油封部分，渠等向GROUP-A 公司虛報之採購
    價格、實際採購成本及詐得之金額，均詳如附表五所載，合
    計詐領5,100 元。
(二)、另甲○○、丁○○另共同基於意圖為怡速必得公司不法利益
    之犯意聯絡，擅自使用GROUP-A 公司之模具，生產該公司SK
    UNK2商品之進氣歧管7 支後，於89年起至93年間某日，在上
    址，以不詳價格販售予格立特汽車實業有限公司（下稱格立
    特公司）、大志汽車商行、明水自動車等汽車零件商，而違
    背與GROUP-A 公司間之約定，致生損害於GROUP-A 公司。
二、案經GROUP-A公司訴由臺灣板橋地方法院檢察署檢察官偵查
    後聲請簡易判決處刑。
    理  由
壹、程序方面有關證據能力部分：刑事訴訟法第159 條第1 項雖
    規定，被告以外之人於審判外之言詞或書面陳述，除法律有
    規定外，不得作為證據。惟同法第159 條之5 明定：「被告
    以外之人於審判外之陳述，雖不符前4 條之規定，而經當事
    人於審判程序同意作為證據，法院審酌該言詞陳述或書面陳
    述作成時之情況，認為適當者，亦得為證據。」、「當事人
    、代理人或辯護人於法院調查證據時，知有第159 條第1 項
    不得為證據之情形，而未於言詞辯論終結前聲明異議者，視
    為有前項之同意。」，其立法理由在於傳聞證據未經當事人
    之反對詰問予以核實，乃排斥其證據能力。惟當事人如放棄
    對原供述人之反對詰問權，於審判程序表示同意該等傳聞證
    據可作為證據，此時，法院除認該傳聞證據欠缺適當性外，
    自可承認其證據能力。又當事人、代理人或辯護人於調查證
    據時，知有刑事訴訟法第159 條第1 項不得為證據之情形，
    卻表示「對於證據調查無異議」、「沒有意見」等意思，而
    未於言詞辯論終結前聲明異議者，應視為已有將該等傳聞證
    據採為證據之同意，最高法院93年度台上字第3533號、94年
    度台上字第2976號判決亦採同一見解。經查：本案被告等、
    辯護人及檢察官於本院審判期日，對於下列經本院調查之證
    據方法，均表示對證據能力不爭執，復於審判期日就本院一
    一提示之前揭證據方法於言詞辯論終結前，均亦未就所調查
    之證據主張有刑事訴訟法第159 條第1 項不得為證據之情形
    ，是參照上開說明要旨，本案經調查之證據，均有證據能力
    ，合先敘明。
貳、實體方面：
一、訊據被告甲○○固坦承伊以前揭方式向GROUP-A 公司詐得附
    表一至五所示之款項，並行使附表四之一所示之報價單向陽
    旻公司詐領款項，且擅自使用GROUP-A 公司之模具，生產該
    公司SKUNK2商品之進氣歧管7 支後，以不詳價格在臺販售予
    格立特公司、大志汽車商行、明水自動車等汽車零件商，而
    違背與GROUP-A 公司間之約定之事實，而訊據被告丁○○固
    對於被告甲○○為前揭詐欺取財、行使變造私文書及背信之
    犯行不予爭執，惟矢口否認有何與被告甲○○共犯前開詐欺
    取財、行使變造私文書及背信之行為，並辯稱：伊並未實際
    參與怡速必得公司之經營，雖然伊曾書寫信件予GROUP-A 公
    司，但只是陳述渠等生活情形云云置辯。辯護人為渠等辯護
    稱：被告甲○○坦承犯行，而被告丁○○並未實際參與怡速
    必得公司之經營等語。
二、經查：
(一)、被告甲○○與丁○○共同以前開詐術之方式向GROUP-A 公司
    詐取如附表一至五所示之款項，並行使附表四之一所示之報
    價單向陽旻公司詐領款項，且擅自使用GROUP-A 公司模具，
    生產該公司SKUNK2商品之進氣歧管7 支後，以不詳價格在臺
    販售予格立特公司、大志汽車商行、明水自動車等汽車零件
    商，而違背與GROUP-A 公司間之約定之事實，業據被告甲○○、丁○○於本院訊問時坦承不諱，核與告訴人GROUP-A 公
    司代理人徐秀鳳律師指訴之情節相符，並有怡速必得公司基
    本資料查詢資料1 份、怡速必得公司開立之發票影本5 紙、
    怡速必得公司與翰達公司交易單據影本1 紙、告訴人採購單
    影本6 紙、匯款水單影本5 紙、千乘公司出具之單價證明書
    影本1 紙、泰元公司開立之發票影本1 紙、陽旻公司報價單
    （真、偽）影本各2 紙、翰達公司予怡速必得公司請款單影
    本1 紙、漢昇公司開立之發票影本1 紙、格立特公司售貨單
    據影本1 紙、大志汽車商行刊登出售SKUNK2之廣告影本1 紙
    、明水自動車商在電腦網路刊登出售SKUNK2之廣告網頁14紙
    、被告甲○○書寫之道歉函、被告丁○○書寫之信函影本各
    1 份（詳見93年度發查字第1032號偵查卷〈下稱發查卷〉第
    19至67頁）在卷可稽，是上開事實，堪以認定屬實。至被告
    丁○○於本院97年6 月5 日審理時改辯稱：伊並未參與怡速
    必得公司的實際經營云云，然被告丁○○於原審94年10月24
    日訊問時供稱：伊承認公司有一些事情伊還是有在處理，承
    認本件犯行等語（詳見原審卷第26頁）明確，核與本院準備
    程序訊問時供稱：承認檢察官聲請簡易判決處刑之犯罪事實
    等語（詳見本院卷(一)第43頁）相符，且觀諸前揭被告丁○○
    所書寫之信件（詳見發查卷第21頁）可知，被告丁○○對於
    怡速必得公司與告訴人公司間之往來及怡速必得公司營運多
    所知悉，況其身為該公司登記之董事長，且與被告甲○○為
    夫妻關係，對於怡速必得公司之營運殊無參與之可能，是被
    告丁○○事後空言否認，顯係卸責之詞，自不足採信。
(二)、至告訴人GROUP-A 公司另指摘被告等向富合企業股份有限公
    司（下稱富合公司）購入進氣歧管部分，亦向GROUP-A 公司
    為不實之報價，致告訴人受有損失，且自2001至2003年止，
    被告等未經告訴人授權，擅自盜賣富合公司所製作之進氣岐
    管給美國TWC 公司，以及將告訴人委託達宥祥興業有限公司
    （下稱達宥祥公司）生產之凸輪軸盜賣給美國TWC 公司，致
    告訴人受有損失云云。惟訊據被告甲○○辯稱：伊如實將向
    富合公司購入之進氣歧管數量及單價報給GROUP-A 公司，且
    怡速必得公司出售予美國TWC 公司之進氣歧管及凸輪軸均是
    TWC 公司自己的模具交給怡速必得公司生產，該等模具與GR
    OUP-A 公司之模具明顯不同等語置辯。經查：
１、怡速必得公司生產出售予告訴人GROUP-A 公司及TWC 公司之
    進氣歧管及凸輪軸並非同一乙節，業據證人即GROUP-A 公司
    代表人丙○○於本院訊問時具結證述：GROUP-A 公司提供進
    氣歧管及凸輪軸模具予怡速必得公司生產，經伊當庭辨識辯
    護人所提出之進氣歧管及凸輪軸各2 具，標示S2及S 者為
    GROUP-A 公司的，因為鎖螺絲的地方及本院卷(一)第64頁照片
    所示不同，凸輪軸部分如伊當庭標籤標示位置，且GROUP- A
    公司的凸輪軸凹槽處有標示M 及S ；前開二具凸輪軸及進氣
    歧管可以明顯辨識不同；被告是抄襲GROUP-A 公司模具，但
    沒有證據提出證明被告盜賣GROUP-A 公司成品給TWC 公司，
    只能提出數量差距等語（詳見本院卷(一)第244 至245 頁）甚
    明，並有本院96年1 月29日勘驗筆錄暨證人丙○○所指證進
    氣歧管及凸輪軸標示S 及TWC 二者不同之處照片13張（詳見
    本院卷(一)第254 至261 頁）及前揭模具之比對照片10張（本
    院卷(一)第63至67頁）在卷可稽，復無其他足資證明怡速必得
    公司出售予美國TWC 公司之進氣歧管及凸輪軸即為GROUP- A
    公司所有之模具，可知，告訴人GROUP-A 公司指摘被告等將
    GROUP- A公司之進氣歧管及凸輪軸盜賣予TWC 公司云云，自
    殊難據以採信，況縱使調閱怡速必得公司出貨予美國TWC 公
    司之出口報價單及發票等資料，仍無法據以認定告訴人前開
    指摘為實。
２、又查怡速必得公司交付進氣歧管予告訴人GROUP-A 公司之數
    量，就90年2 月20日究為70或69個、91年4 月19日究為40個
    或36個、91年3 月5 日究為90或87個，雖有卷附之怡速必得
    公司開立予GROUP-A 公司之請款單影本3 紙（詳見本院卷(二)
    第28、35、38頁）供參，可認怡速必得公司分別交付70、40
    、90個進氣歧管予告訴人GROUP-A 公司，然告訴人GROUP-A
    公司就其指摘僅收到69、36及87個進氣歧管部分，迄今並無
    提出其他證據足資佐證，顯見雙方對於怡速必得公司實際交
    付進氣歧管予GROUP-A 公司之總數量有前揭8 個（1+4+3 ＝
    8 個）之差距認知；況富合公司既已提出其自89年起至92年
    9 月間出貨予怡速必得公司之統一發票資料（詳見本院卷(一)
    第159 至175 頁）足參，其中發票號碼0000000 、0000000
    （詳見本院卷(一)第161 頁）標示數量各為300 個及164 個之
    單價均為956 元，因富合公司與怡速必得公司就進氣歧管模
    具費用及分攤約定如下：模具費用總額2,390,000 元（未稅
    ），分4 期付款，訂金30% 即717,000 元（未稅）、交樣20
    % 即478,000 元（未稅）、驗收10% 即239,000 （未稅）、
    尾款40% 即956,000 元（未稅），其中尾款以1000pec 或1
    年分攤，亦即每pec 分攤費用為956 元（未稅）、1000pec
    單價2,649 元（未稅），模具分攤完後單價1,693 元（未稅
    ），是上開發票所載300 個及164 個之單價為956 元即指模
    具分攤費用，而非實際交付之數量乙節，此有富合公司88年
    7 月16日傳真影本1 份（詳見本院卷(二)第125 頁）在卷可證
    ，另怡速必得公司曾於92年11月12日退回16個進氣歧管予富
    合公司乙節，此有營業人銷貨退回進貨退出或折讓證明單影
    本1 紙（詳見本院卷(二)第126 頁），是被告主張富合公司實
    際交付進氣歧管予怡速必得公司之總數量為8812個，顯屬有
    據，則告訴人GROUP-A 公司認富合公司交付進氣歧管予怡速
    必得公司之總數量為9292個，容有誤會。是以，告訴人GROU
    P-A 公司指摘被告等將富合公司出售之進氣歧管盜賣予美國
    TWC 公司云云，顯係彼此間對於數額之認知差距，屬雙方間
    民事糾紛。
３、再者，證人即達宥祥公司實際負責人乙○○於本院審理時到
    庭具結證述：達宥祥公司出售進氣歧管及凸輪軸予怡速必得
    公司；進氣歧管是我設計的，請下包廠商明明公司做，2001
    年至2003年請明明公司製作的進氣歧管及凸輪軸全部賣給怡
    速必得公司；怡速必得公司並沒有委託我製作告訴人GROUP-
    A 公司SKUNK2進氣歧管及凸輪軸，也沒聽過GROUP-A 公司；
    甲○○拿一個圓管給我，請我幫他設計進氣歧管模具，並非
    如本院卷(一)第250 頁照片所示的進氣歧管，而是從一個鋁合
    金切下來的圓管，我請甲○○給我相關尺寸，我才設計出剛
    才提示給我看的進氣歧管樣式，且給我的圓管跟照片中所示
    進氣歧管的圓管樣式不同；凸輪軸也是我設計的，甲○○拿
    一個從車上拆下來且使用過的凸輪軸給我請我設計，3 年後
    甲○○才告訴我那是日本本田汽車廠製造的，他說是使用在
    日本本田汽車改造使用，是屬於本田公司的；做給怡速必得
    公司的進氣歧管有2 種，代號D16Y8 、242 ；辯護人提出的
    2 個進氣歧管都不是我設計的等語（詳見本院卷(二)第8 至12
    頁）甚明，並有達宥祥公司開予怡速必得公司之統一發票及
    明細（詳見本院卷(一)第178 至192 頁）附卷足稽，是達宥祥
    公司出貨進氣歧管及凸輪軸予怡速必得公司核與告訴人GROU
    P-A 公司無涉，則告訴人GROUP-A 公司指摘被告等將達宥祥
    公司出貨有關屬於GROUP-A 公司所有之凸輪軸出售予美國
    TWC 公司云云，顯屬無據，自不足採信。
(三)、綜上所述，本件事證已臻明確，被告等之犯行堪以認定，應
    予依法論科。
三、論罪部分：
(一)、法律修正後之適用：按行為後法律有變更者，適用行為時之
    法律。但行為後之法律有利於行為人者，適用最有利於行為
    人之法律，刑法第2 條第1 項定有明文，此條規定乃與刑法
    第1 條罪刑法定主義契合，而貫徹法律禁止溯及既往原則，
    係規範行為後法律變更所生新舊法律比較適用之準據法，是
    刑法第2 條本身雖經修正，但刑法第2 條既屬適用法律之準
    據法，本身尚無比較新舊法之問題，應一律適用裁判時之現
    行刑法第二條規定以決定適用之刑罰法律，先予辨明。又以
    本次刑法修正之比較新舊法，應就罪刑有關之共犯、未遂犯
    、想像競合犯、牽連犯、連續犯、結合犯，以及累犯加重、
    自首減輕暨其他法定加減原因（如身分加減）與加減例等一
    切情形，綜其全部罪刑之結果而為比較，且從刑附屬於主刑
    ，除法律有特別規定者外，依主刑所適用之法律，最高法院
    95年5 月23日95年度第8 次刑庭會議決議可資參照。經查：
１、關於罰金刑，刑法分則編各罪所定罰金刑之貨幣單位原為銀
    元，修正前刑法第33條第5 款規定：「罰金：1 元（銀元）
    以上。」，而依罰金罰鍰提高標準條例規定，就72年6 月26
    日前修正之刑法部分條文罰金數額提高2 至10倍，其後修正
    者則不提高倍數，並依現行法規所定貨幣單位折算新臺幣條
    例規定，以銀元1 元折算新臺幣3 元。修正後刑法第33條第
    5 款規定：「罰金：新臺幣1,000 元以上，以百元計算之。
    」，刑法第33條第5 款所定罰金貨幣單位經修正為新臺幣後
    ，刑法分則各罪所定罰金刑之貨幣單位亦應配合修正為新臺
    幣，為使刑法分則編各罪所定罰金之最高數額與刑法修正前
    趨於一致，乃增訂刑法施行法第1 條之1 ：「中華民國94年
    1 月7 日刑法修正施行後，刑法分則編所定罰金之貨幣單位
    為新臺幣。94年1 月日刑法修正時，刑法分則編未修正之條
    文定有罰金者，自94年1 月7 日刑法修正施行後，就其所定
    數額提高為30倍。但72年6 月26日至94年1 月7 日新增或修
    正之條文，就其所定數額提高為3 倍。」。從而，刑法分則
    編各罪所定罰金刑之最高數額，於上開規定修正後並無不同
    ，惟修正後刑法第33條第5 款所定罰金刑最低數額，較之修
    正前提高，自以修正前刑法第33條第5 款規定有利於被告。
２、修正後刑法第56條規定，業已刪除連續犯之規定。故連續數
    行為而犯同一罪名，依修正前刑法第56條規定，應以一罪論
    ，但得加重其刑；而依修正後規定，則已無連續犯可資適用
    ，即應將各次犯行以數罪併合處罰。是以適用修正前關於連
    續犯之規定，自係較為有利。
３、刑法第55條關於牽連犯之規定業經刪除，則被告所犯各罪，
    應予分論併罰。新舊法比較之結果，適用被告行為時之法律
    即修正前刑法第55條牽連犯之規定，較有利於被告。
４、修正前刑法第51條第5 款規定：「數罪併罰，分別宣告其罪
    之刑，依左列各款定其應執行者：（五）宣告多數有期徒刑
    者於各刑中之最長期以上，各刑合併之刑期以下，定其刑期
    。但不得逾20年。」，修正後刑法第51條第5 款則規定：「
    數罪併罰，分別宣告其罪之刑，依下列各款定其應執行者：
    （五）宣告多數有期徒刑者，於各刑中之最長期以上，各刑
    合併之刑期以下，定其刑期。但不得逾30年。」，比較修正
    前後數罪併罰定應執行刑之標準，修正前刑法第51條規定對
    受刑人並無不利。
５、綜上所述，整體為「從舊從輕」之比較結果，應一體適用被
    告行為時即舊刑法之規定，較有利於被告，合先敘明。另被
    告行為後，刑法第28條有關正犯之規定，雖亦經修正，然觀
    諸修正前、後之規定，僅係文字上之修正，並不影響共同正
    犯之實質上變更，不屬刑罰法律之變更，是新刑法就共同正
    犯之修正部分，因非屬刑罰法律之變更，自無須比較適用，
    應逕適用裁判時之刑法第28條，而無割裂適用法律之問題，
    附此敘明（最高法院95年度第21次刑事庭會議決議）。
(二)、核被告等所為，均係犯刑法第339 條第1 項之詐欺取財罪、
    第216 條、第210 條之行使變造私文書罪及第342 條第1 項
    之背信罪。又被告等變造私文書之低度行為為行使變造私文
    書之高度行為所吸收，不另論罪。另被告二人就上開犯行，
    有犯意聯絡及行為分擔，應論以共同正犯。再者，被告二人
    多次詐欺取財之行為，時間緊接，觸犯構成要件相同之罪名
    ，顯係基於概括犯意而反覆為之，為連續犯，均應依修正前
    刑法第56條之規定，以一罪論，並各加重其刑。另被告二人
    所為連續詐欺取財與行使變造私文書之行為間，有手段目的
    之牽連關係，應依修正前刑法第55條後段之規定，各從一重
    即行使變造私文書罪處斷。復被告二人所犯行使變造私文書
    罪及背信罪間，犯意各別，行為互殊，應予分論併罰。
四、撤銷改判之理由：按法院得逕以簡易判決處刑者，所科之刑
    以宣告緩刑、得易科罰金之有期徒刑及拘役或罰金為限。檢
    察官聲請以簡易判決處刑之案件，經法院認為有刑事訴訟法
    第451 條之1 第4 項但書之情形者，應適用通常程序審判之
    ，刑事訴訟法第449 條第3 項、第452 條分別定有明文。茲
    被告等犯行經原審詳察，以被告等罪證明確論罪科刑，固非
    無見。惟查：
(一)、告訴人GROUP-A 公司係經美國California州許可成立之公司
    乙節，此有GROUP-A 公司登記資料3 紙（詳見發查卷第16至
    18 頁） 附卷足稽。又GROUP-A 公司未經我國政府認許一節
    ，此有經濟部95年4 月27日經商字第09502056670 號函1 份
    （詳見本院卷(一)第71頁）在卷可證，固堪認GROUP-A 公司非
    依我國公司法規定成立之公司。惟依中華民國美利堅合眾國
    友好通商航海條約第6 條第4 款規定：「締約此方之國民、
    法人及團體，不論為行使或防衛其權利，應享有在締約彼方
    領土內向依法設立之各級有管轄權之法院、行政法院及行政
    機關陳訴之自由；在此項法院、行政法院及行政機關內，於
    行使或防衛其權利時，應有選僱律師、翻譯員及代表人之自
    由；並應許其依照依法組成之官廳現在或將來所施行之有關
    法律規章（倘有此項法律規章時），在不低於現在或將來所
    給予締約彼方之國民、法人及團體，且不低於現在或將來所
    給予任何第三國之國民、法人及團體之條件下，行使上述一
    切權利及優例。又締約此方之法人及團體，在締約彼方領土
    內，如無常設機構、分事務所或代理處者，於向此項法院、
    行政法院及行政機關有所陳訴以前任何時間，填報該締約彼
    方之法律規章所規定之合理事項後，應許其行使前句所給予
    之權利及優例，而不需登記或入籍任何手續。遇有適於公斷
    解決之任何爭執，而此項爭執涉及締約雙方之國民、法人或
    團體，並訂有書面之公斷約定者，締約雙方領土內之法院，
    對此項約定應予以完全信任……」，已明文承認中華民國、
    美利堅合眾國（即美國）兩國之國民、法人及團體在締約國
    有訴訟權，而不需登記或入籍任何手續，因而美國方面在我
    國所進行之訴訟，應依我國訴訟法之規定。至於美國法人在
    我國進行訴訟而委任代理人代行告訴者，授權人是否有權代
    表該美國法人委任受任人為代理人，受任之代理人有無合法
    代行告訴權限，因屬私法性質，仍應依其適用之準據法定之
    。因而美國公司在我國所進行之訴訟，有關該公司是否成立
    ，有無享有法人人格，其公司之行為能力、責任能力及組織
    、權限如何等私法問題，仍應依美國之本國公司法或其他法
    律定之，不宜逕行適用我國民事法律之規定，僅以公司法所
    定之公司負責人為有權代表公司之人。依前揭卷附之GROUP-
    A 公司資料所示，GROUP-A 公司既係經美國核准成立之公司
    ，丙○○為該公司之法定代理人，其代表GROUP-A 公司提起
    本件告訴，並委由徐秀鳳等律師為告訴代理人，自應認本件
    業經合法告訴。則原審認GROUP-A 公司僅為告發人，容有未
    洽，且其既為本件告訴人，依法亦得請求檢察官上訴無訛。
(二)、又原審就附表三翰達公司有關訂單號碼200 中有關項目000-
    00-0000 及000-00-0000 部分，認實際成本分別為「8200」
    及「1828」，然參酌翰達公司予怡速必得公司之請款單影本
    所示（詳見發查卷第36頁），該等項目原始報價之單價分別
    為「7935」及「1700」，而非原審認定之「8200」及「1828
    」，是被告等就該筆項目詐領金額應分別為「114750」及「
    59400 」而非原審所認定之「75000 」及「21000 」，則被
    告等就附表三所詐領金額合計應為「323250」而非「245100
    」，且原審就此部分，漏審酌前揭請款單影本。
(三)、另原審就附表四陽旻公司有關訂單號碼183 中有關項目000-
    00-0000 部分，認實際成本為「930 」，然參酌該未經變造
    及經變造之報價單所示（詳見發查卷第40、38頁），該項目
    原始報價之單價「880 」元，嗣經被告等變造報價單為單價
    「1170」元，是被告就該筆項目詐領金額應為「8700」而非
    原審所認定之「7200」，則被告等就附表四所詐領金額合計
    應為「00000000」而非「0000000 」。
(四)、再者，原審漏未審酌發查卷第53至66頁所示明水自動車商在
    電腦網路刊登出售SKUNK2之廣告網頁14紙，以資證明被告等
    擅自生產使用告訴人公司SKUNK2模具出售予明水自動車商。
(五)、復被告行為後，刑法業於94年2 月2 日修正公布，並於95年
    7 月1 日施行，原審未及就新、舊法為比較適用，以及原審
    判決後，中華民國96年罪犯減刑條例於96年7 月16日公布施
    行，而被告等就背信犯行之犯罪時間為89年起至93年間某日
    ，係在96年4 月24日之前，且無中華民國96年罪犯減刑條例
    所定不得減刑之情形，合於中華民國96年罪犯減刑條例第2
    條第1 項第3 款應予減刑之規定，原審未及適用，亦容有未
    合。
(六)、原審所量刑度與被告等詐得金額合計約8,256,118 元及背信
    犯行所生危害相較，容屬過輕，是檢察官依告訴人GROUP-A
    公司之請求上訴意旨執此指摘原審判決量刑過輕，非無理由
    ，且原判決亦有前揭可議之處，自應由本院予以撤銷改判。
五、科刑審酌之理由：爰審酌被告二人之素行均尚可，此有臺灣
    高等法院被告前案紀錄表2 份在卷可證，惟渠等犯罪之動機
    、目的及手段實屬可議，且對告訴人公司所生之損害甚巨，
    迄今尚未賠償告訴人所受之損失，以及被告甲○○犯後坦承
    犯行、被告丁○○犯後猶否認犯行之態度等一切情狀，分別
    量處如主文第二項所示之刑，以資懲儆。末查被告等就背信
    之犯罪時間均為96年4 月24日以前，合於中華民國96年罪犯
    減刑條例第2 條第1 項第3 款之減刑條件，各應減其宣告刑
    二分之一，且就該減刑後宣告刑與前揭不應減刑之行使變造
    私文書罪所宣告之刑，依該條例第11條之規定，定應執行之
    刑，如主文第二項所示。
六、原審未審酌被告詐得金額及背信犯行所生危害甚鉅，致未適
    用通常程序審理，而仍以簡易判決處以被告等各有期徒刑6
    、2 月，並均得易科罰金，其事實之認定及量刑容有未洽，
    而本院撤銷原審判決後，就本案所科之刑為有期徒刑1 年8
    月、6 月，且就背信罪所處6 月部分減為有期徒刑3 月，並
    就不應減刑及應減刑後之刑定應執行有期徒刑1 年10月，已
    屬刑事訴訟法第449 條第3 項所定不得依簡易判決處刑之情
    形，為保障當事人之審級利益，本院合議庭爰依司法院所發
    布之「法院辦理刑事訴訟簡易程序案件應行注意事項」第14
    點之規定，於撤銷原審判決後，自為第一審判決，當事人如
    不服本判決，仍得於法定期間內，向管轄第二審之法院提起
    上訴。
據上論斷，應依刑事訴訟法第455 條之1 第1 項、第3 項、第45
1 條之1 第4 項但書、第452 條、第369 條第1 項前段、第364
條、第299 條第1 項前段，刑法第2 條第1 項前段、第28條、（
修正前）第56條、第216 條、第210 條、第339 條第1 項、第34
2 條第1 項、（修正前）第55條後段、（修正前）第51條第5 款
，罰金罰鍰提高標準條例第1 條前段，中華民國96年罪犯減刑條
例第2 條第1 項第3 款、第7 條、第11條，判決如主文。
本案經檢察官彭聖斐到庭執行職務。
中    華    民    國    97    年    6     月    30    日
                  刑事第六庭審判長法  官  高文淵
                                  法  官  古秋菊
                                  法  官  饒金鳳
以上正本證明與原本無異。
如不服本判決，應於判決送達後10日內，向本院提出上訴書狀，
且上訴書狀應敘述具體理由，而上訴書狀未敘述上訴理由者，應
於上訴期間（即自收受判決書之翌日起算10日）屆滿後20日內補
提理由書。
                                  書記官  王春森
中    華    民    國    97    年    6     月    30    日
附錄本案論罪科刑之法律條文：
中華民國刑法第216 條：
行使第210 條至第215 條之文書者，依偽造、變造文書或登載不
實事項或使登載不實事項之規定處斷。
中華民國刑法第210 條：
偽造、變造私文書，足以生損害於公眾或他人者，處5 年以下有
期徒刑。
中華民國刑法第339 條第1 項：
意圖為自己或第三人不法之所有，以詐術使人將本人或第三人之
物交付者，處5 年以下有期徒刑、拘役或科或併科1,000 元以下
罰金。
中華民國刑法第342 條第1 項：
為他人處理事務，意圖為自己或第三人不法之利益，或損害本人
之利益，而為違背其任務之行為，致生損害於本人之財產或其他
利益者，處5 年以下有期徒刑、拘役或科或併科1,000 元以下罰
金。
附表四之一：變造陽旻公司90年8月22日報價單
┌────────┬─────┬───────┐
│品            名│原始單價  │變造後之單價  │
│                │（新臺幣）│（新臺幣）    │
├────────┼─────┼───────┤
│000-00-0000     │880元     │1,170元       │
├────────┼─────┼───────┤
│000-00-0000     │1,145元   │1,440元       │
├────────┼─────┼───────┤
│000-00-0000     │1,145元   │1,440元       │
├────────┼─────┼───────┤
│000-00-0000     │1,080元   │1,360元       │
├────────┼─────┼───────┤
│000-00-0000     │915元     │1,170元       │
├────────┼─────┼───────┤
│000-00-0000     │880元     │1,170元       │
├────────┼─────┼───────┤
│000-00-0000     │980元     │1,220元       │
├────────┼─────┼───────┤
│000-00-0000     │1,015元   │1,280元       │
├────────┼─────┼───────┤
│6"L-6KG         │150元     │180元         │
├────────┼─────┼───────┤
│5"L-8KG         │150元     │180元         │
├────────┼─────┼───────┤
│5"L-10KG        │150元     │180元         │
└────────┴─────┴───────┘


司法院資訊處製作；財團法人民間司法改革基金會備份。
